最　高　行　政　法　院　裁　定
                                     100年度裁字第1266號
上  訴  人　甲○○
訴訟代理人　呂榮海　律師
被 上訴 人　國立竹北高級中學
代　表　人　周碩樑
訴訟代理人  鍾宛蓉  律師
上列當事人間解聘事件，上訴人對於中華民國100年3月15日臺北
高等行政法院99年度訴字第1791號判決，提起上訴，本院裁定如
下：
　　主  文
上訴駁回。
上訴審訴訟費用由上訴人負擔。
　　理  由
一、按對於高等行政法院判決之上訴，非以其違背法令為理由，
    不得為之，行政訴訟法第242條定有明文。依同法第243條第
    1項規定，判決不適用法規或適用不當者，為違背法令；而
    判決有同條第2項所列各款情形之一者，為當然違背法令。
    是當事人對於高等行政法院判決上訴，如依行政訴訟法第24
    3條第1項規定，以高等行政法院判決有不適用法規或適用不
    當為理由時，其上訴狀或理由書應有具體之指摘，並揭示該
    法規之條項或其內容；若係成文法以外之法則，應揭示該法
    則之旨趣，倘為司法院解釋或本院之判例，則應揭示該判解
    之字號或其內容。如以行政訴訟法第243條第2項所列各款情
    形為理由時，其上訴狀或理由書，應揭示合於該條項各款之
    事實。上訴狀或理由書如未依此項方法表明者，即難認為已
    對高等行政法院判決之違背法令有具體之指摘，其上訴自難
    認為合法。
二、上訴人原係被上訴人即國立竹北高級中學教師，因民國（下
    同）92年涉及性侵害學生，經被上訴人所屬性別平等教育委
    員會（下稱性平會）調查結果，認定上訴人確有性侵害學生
    之事實，建議依教師法第14條第1項第9款及第4項規定，予
    以解聘上訴人。被上訴人召開98學年度第2學期第2次教師評
    審委員會議，決議以上訴人涉及教師法第14條第1項第9款情
    形，依同法第14條第4項規定，予以停聘上訴人，並以99年3
    月8日竹北高人字第0990000667號函知。嗣被上訴人召開98
    學年度第2學期第2次性平會，決議解聘上訴人，復以99年3
    月20日竹北高人字第0990000828號函請教育部核准，經教育
    部以99年3月31日部授教中（人）字第0990505200號函同意
    在案後，被上訴人即以99年4月1日竹北高人字第0990000947
    號函（下稱原處分）函知上訴人解聘案自99年4月1日生效。
    上訴人不服，提起訴願遭決定駁回，提起行政訴訟後，又遭
    原審駁回，遂提起本件上訴。
三、本件上訴人對於高等行政法院判決上訴，略以：所謂發生脫
    衣按摩之時間為何，為上訴人一再主張之關鍵爭點，因畢業
    後即無師生關係，不構成利用權勢猥褻罪，且畢業後即非校
    園性侵害或性騷擾事件，原判決未予查明認定，顯有不備理
    由之違法；縱學校有判斷餘地亦不得違反基本法治原則，認
    定違法行為需明示行為之時間，原判決未遵守基本法治原則
    ，判決當然違法；另本件以犯罪為前提，為法院專屬權力，
    不得讓行政機關之判斷餘地決斷之；另原判決依調查報告模
    糊不清、互為矛盾之問話，上訴人沈默（權），即率依調查
    報告認定，有違證據法則，未說明上訴人於原審提出之此項
    主張，則有不備理由之違法等語。惟按證據之取捨與當事人
    所希冀者不同，致其事實之認定亦異於該當事人之主張者，
    不得謂為原判決有違背法令之情形。又證據之證明力如何或
    如何調查事實，事實審法院有衡情斟酌之權，苟已斟酌全辯
    論意旨及調查證據之結果，而未違背論理法則或經驗法則，
    自不得遽指為違法。又按「教師聘任後除有下列各款之一者
    外，不得解聘、停聘或不續聘：．．．九經學校性別平等教
    育委員會調查確認有性侵害行為屬實。」、「教師有第1項
    第1款至第7款及第9款情形者，不得聘任為教師。其已聘任
    者，除有第7款情形者，依規定辦理退休或資遣，及第9款情
    形者，依第4項規定辦理外，應報請主管教育行政機關核准
    後，予以解聘、停聘或不續聘。」、「教師涉有第1項第9款
    情形者，服務學校應於知悉之日起1個月內經教師評審委員
    會審議通過後予以停聘，並靜候調查。經調查屬實者，由服
    務學校報主管教育行政機關核准後，予以解聘。」教師法第
    14條第1項第9款、第3項、第4項分別定有明文；再者，按「
    行政訴訟與刑事案件有牽連關係者，參照刑事判決所認定之
    事實，如發現有錯誤時，則行政訴訟，即應依證據自行認定
    之。」、「刑事判決所認定之事實，及其法律上之見解並不
    能拘束本院。本院應本於調查所得，自為認定及裁判。」本
    院42年判字第16號及44年判字第48號著有判例可資參照。本
    件原判決對於上訴人是否構成性侵害行為屬實，已行使職權
    調查取捨證據始認定「上訴人利用其老師地位及學生對其之
    信賴關係，致使被害人不得抗拒或不知抗拒．．．上訴人之
    言行已符合性平等法第2條規定之性侵害行為．．．」事實
    ，並將其論斷得心證之理由詳述在判決理由（見原判決第42
    -46頁），並無上訴人所稱本件以犯罪為前提，為法院之專
    屬權力，於此情況下，法院將上訴人有無性侵害行為之調查
    證據認定事實之職權讓與行政機關之判斷餘地之違法情形，
    上訴人對此容有誤會。基上，教師涉有教師法第14條第1項
    第9款事由，並經一定程序審議調查屬實後，即得由服務學
    校報主管教育行政機關核准後，予以解聘。經核原判決已詳
    述其得心證之證據及理由，並一一指駁上訴人主張不可採在
    案，本院核其所適用之法規與該案應適用之法規不相違背，
    與解釋判例亦無牴觸。上訴人之上訴理由，無非重述其在原
    審業經主張而為原判決摒棄不採之陳詞，並執其個人主觀之
    法律見解，就原審所為論斷、證據取捨及事實認定職權之行
    使為指摘，並就原審已論斷者，泛言未論斷，或就原審所為
    論斷，泛言其論斷矛盾，而非具體說明其有何不適用法規或
    適用法規不當之情形，並揭示該法規之條項或其內容，及合
    於行政訴訟法第243條第2項所列各款之事實，難認對該判決
    之如何違背法令已有具體之指摘。依首開規定及說明，應認
    其上訴為不合法。
四、據上論結，本件上訴為不合法。依行政訴訟法第249條第1項
    前段、第104條、民事訴訟法第95條、第78條，裁定如主文
    。
中　　華　　民　　國　　100　 年　　5　　 月　　19　　日
                    最高行政法院第六庭
                        審判長法官　黃　合　文
                              法官　鄭　忠　仁
                              法官　劉　介　中
                              法官　帥　嘉　寶
                              法官　陳　鴻　斌

以  上  正  本  證  明  與  原  本  無  異
中　　華　　民　　國　　100　 年　　5　　 月　　23　　日
　　　　　　　　　　　　　　　書記官　王　史　民